# 以在建地产项目出资设立子公司

提问人：shidongliu3 时间：2015-10-29 10:58:10
以在建地产项目（权利证书、许可证、设计、施工图纸、一并移交）出资设立子公司（继续开发该项目），请教： 1 、是判断成业务合并，还是不具有商业实质的非货币性交易？ 2 、相应母子公司账务处理 3 、涉及税费，是否按公允价值计算土地增值税、企业所得税，不计算缴纳营业税

回答人：chenyiwei
1 、母公司个别报表层面属于不具有商业实质的非货币性交易；新设子公司层面属于接受投入一项不构成业务的资产。 2 、母公司按该开发项目的账面价值转入对该子公司的长期股权投资成本；子公司对此按公允价值入账，并确认实收资本和资本公积。该评估增值在母公司的合并报表层面抵销。 3 、税费基本如你所理解。